臺灣臺中地方法院刑事判決　　　　94年度訴字第760號
　　公　訴　人　臺灣臺中地方法院檢察署檢察官
　　被　　　告　乙○○　男　3.
上列被告因常業詐欺等案件，經檢察官提起公訴（92年度偵字第
19602號），本院合議庭裁定由受命法官獨任進行簡式審判程序
，判決如下：
    主  文
乙○○共同意圖為自己不法之所有，以詐術使人將本人之物交付
，累犯，處有期徒刑月，如易科罰金，以佰元折算壹日。
    犯罪事實及理由
一、犯罪事實：
    緣丙○○（由本院另行判決）自民國91年6月底起，向華綵
    亞美國際有限公司負責人甲○○（俟到案後再審理）借用該
    公司向財團法人聯合信用卡中心申請之機器編號00000000號
    刷卡機，並以「刷卡購物」、「刷卡信貸借現金」等廣告，
    及以0000000000號、00-00000000號電話為聯絡工具，招攬
    急需用錢之不特定人前來借貸。乙○○得知上開廣告後，乃
    前往臺中市○○區○○路二二六號「星馬豪專業玩具店」辦
    理借貸，且雖明知係以「刷卡購物換現金」、「假消費、真
    刷卡」之方式借貸，仍與丙○○共同基於意圖為自己不法所
    有之犯意聯絡，於91年9月29日，由乙○○持用其向合作金
    庫銀行申辦卡號0000000000000000號之信用卡，刷卡新臺幣
    （下同）10870元，致使合作金庫銀行誤認該筆刷卡，係乙○○之實際消費，而同意通過該筆刷卡。乙○○刷卡後，丙○○即將該筆消費簽帳單（一式二聯）交付乙○○簽名，其
    中一聯交由乙○○收執，並貸予乙○○10000元現金，餘額
    則充作利息使用；另一聯簽帳單則由丙○○委由甲○○透過
    財團法人聯合信用卡處理中心向合作金庫銀行請款，合作金
    庫銀行因不知有詐，即依該筆消費款項墊付予丙○○。嗣於
    92年1月21日經內政部警政署刑事警察局偵查員前往臺中市
    南屯區○○路二二六號一、二、三樓「星馬豪專業玩具店」
    執行搜索，當場扣得前開刷卡機一部。
二、所憑證據：
（一）被告乙○○於警詢時之自白，及於本院準備程序及審理時
      為認罪之陳述。
（二）同案被告丙○○於警詢、偵查時之供述，財團法人聯合信
      用卡中心助理專員邱奇泰於警詢、偵查時之證述，證人洪
      漢周偵查員於偵查中之證述。
（三）華綵亞美國際有限公司公司基本資料、融資交易明細、刷
      卡機申請資料，簽帳單、名片、財團法人聯信信用卡中心
      列印之交易資料、內政部警政署刑事警察局搜索扣押筆錄
      暨扣押物品目錄表、特約商店基本資料查詢畫面。
（四）扣案之刷卡機一部。
三、被告乙○○前於91年間因過失致死案件，經臺灣屏東地方法
    院以91年度潮交簡字第258號判處有期徒刑6月，如易科罰金
    ，以銀元300元折算1日確定，於91年11月26日易科罰金執行
    完畢，有臺灣臺中地方法院檢察署刑案資料查註紀錄表、臺
    灣高等法院被告全國前案紀錄表可按，其受有期徒刑之執行
    完畢，五年以內再犯本件有期徒刑以上之罪，為累犯，應依
    刑法第四十七條規定，加重其刑。
四、公訴人雖另謂：被告乙○○於前開時、地刷卡之簽帳單二聯
    式，係同案被告丙○○、甲○○其商業本身自行製存之內部
    憑證及給予其商業本身以外之人之對外憑證，均屬會計原始
    憑證，不得為不實之填載，被告乙○○竟與同案被告丙○○
    、甲○○共同基於行使填製不實會計憑證之犯意聯絡，各持
    銀行核發之信用卡，以前揭「刷卡購物換現金」、「假消費
    、真刷卡」之方式刷卡，再由同案被告丙○○將消費簽帳二
    聯單交付被告乙○○簽名，其中一聯交由被告乙○○收執，
    另一聯則由同案被告丙○○及甲○○透過財團法人聯合信用
    卡處理中心向發卡銀行請款，以此方式行使業務登載不實之
    文書。因認被告乙○○另涉犯商業會計法第七十一條第一款
    之填製不實會計憑證罪云云。然按商業會計法第七十一條第
    一款之罪係身分犯，同案被告丙○○並非華綵亞美國際有限
    公司之負責人，不具商業負責人之身分，有卷附之華綵亞美
    國際有限公司基本資料可資佐憑，另依同案被告丙○○、被
    告乙○○之供述，及遍觀偵查全卷，復查無任何證據足證被
    告乙○○與同案被告甲○○間有何犯意聯絡及行為分擔之事
    實，自不得依刑法第三十一條第一項之規定，認定被告乙○○與同案被告甲○○間屬共同正犯，是被告乙○○並不構成
    商業會計法第七十一條第一款之填製不實會計憑證罪。惟公
    訴人認此部分與前揭論罪科刑之普通詐欺取財罪間，有方法
    結果之牽連關係，屬裁判上一罪，爰不另為無罪之諭知，附
    此明。
五、依刑事訴訟法第二百七十三條之一第一項、第二百九十九條
    第一項前段、第三百十條之二、第四百五十四條第一項，刑
    法第二十八條、第三百三十九條第一項、第四十七條、第四
    十一條第一項前段，罰金罰鍰提高標準條例第一條前段、第
    二條，判決如主文。
本案經檢察官林柏宏到庭執行職務
中　　華　　民　　國　　94　　年　　7 　　月　　13　　日
                  刑事第十一庭  法　官　莊嘉蕙
以上正本證明與原本無異。
如不服本判決，應於送達後十日內向本院提出上訴狀（須附繕本
），上訴於臺灣高等法院臺中分院。
                                書記官　魏愛玲
中　　華　　民　　國　　94　　年　　7 　　月　　13　　日
附錄論罪科刑法條
刑法第三百三十九條第一項
意圖為自己或第三人不法之所有，以詐術使人將本人或第三人之
物交付者，處五年以下有期徒刑、拘役或科或併科一千元以下罰
金。
